臺灣嘉義地方法院刑事判決　　　　　　　 94年度訴字第463號
公　訴　人　臺灣嘉義地方法院檢察署檢察官
被　　　告　甲○○
　　　　　　　　　　（現在臺灣嘉義監獄鹿草分監執行中）
指定辯護人　莊安田律師
上列被告因違反毒品危害防制條例案件，經檢察官提起公訴（94
年度毒偵字第1016號）及移送併辦（94年毒偵字第1094號），經
本院合議庭裁定由受命法官改依簡式審判程序後，聲請改依協商
程序而為判決，本院判決如下：
    主  文
甲○○連續施用第一級毒品，累犯，處有期徒刑捌月，扣案之注
射針筒肆拾貳支，均沒收；又連續施用第二級毒品，累犯，處有
期徒刑伍月，扣案之玻璃管貳支、玻璃球貳個，均沒收。應執行
有期徒刑拾壹月，扣案之注射針筒肆拾貳支、玻璃管貳支、玻璃
球貳個，均沒收。
    事  實
一、甲○○前因施用第一、二級毒品案件，經本院88年度毒聲字
    第1004號裁定令入戒治處所施以強制戒治，於民國（以下同
    ）91年9月11日執行強制戒治，92年7月18日停止戒治付保護
    管束出監，同年9月10日戒治期滿；刑案部分經臺灣嘉義地
    方法院檢察署檢察官以91年度毒偵字第749號提起公訴，經
    本院以91年度訴字第492號刑事判決判處有期徒刑一年確定
    ，於93年11月14日縮刑期滿執行完畢。仍不知警惕，復分別
    基於施用第一、二級毒品之概括犯意，各自94年4月初某日
    起，至同年8月22日19時許止，先後在嘉義市○區○○里○鄰
    ○○街253號住處、嘉義市不詳之汽車旅館及台南縣新營市
    路旁車上，連續施用第一級毒品海洛因及第二級毒品安非他
    命多次。先於94年4月14曰22時許，在台中市○○區○○路
    645號2樓為警盤查係毒品戒治人，經其同意採尿而查獲；再
    於同年8月22日23時25分許，在嘉義市世賢市場內為警查獲
    ，並扣得其所有之第一級毒品海洛因四包、第二級毒品安非
    他命四十二包、糖粉二罐、夾鍊袋五百零九個、施用第一級
    毒品海洛因使用之注射針筒四十二支、斜削吸管三支、攪拌
    器一台、施用第二級毒品安非他命使用之玻璃球二只及玻璃
    管二支、湯匙三支、電子秤一台、自制壓縮機一組。
二、案經台中市警察局移送臺灣臺中地方法院檢察署呈臺灣高等
    法院檢察署檢察長令轉臺灣嘉義地方法院檢察署檢察官偵查
    起訴，及嘉義市警察局第二分局報請臺灣嘉義地方法院檢察
    署檢察官移送併辦。
    理  由
一、本件被告甲○○所涉犯者為毒品危害防制條例第十條第一項
    、第二項法定刑分別為「六月以上五年以下有期徒刑」、「
    三年以下有期徒刑」之施用第一級、第二級毒品罪，非死刑
    、無期徒刑、最輕本刑為三年以上有期徒刑之罪或高等法院
    管轄第一審案件。本院行準備程序中，被告就被訴事實為有
    罪之陳述（本院卷第33頁準備程序筆錄），經告知被告簡式
    審判程序之旨，並聽取檢察官及被告之意見後，本院爰依刑
    事訴訟法第二百七十三條之一第一項裁定（本院卷第六十一
    頁）由受命法官獨任進行簡式審判程序。因此，本件簡式審
    判程序之證據調查依刑事訴訟法第二百七十三條之二規定不
    受同法第一百五十九條第一項、第一百六十一條之二、第一
    百六十一條之三、第一百六十三條之一及第一百六十四條至
    第一百七十條規定之限制。此外，本件於本院裁定進行簡式
    審判程序後，檢察官請求就被告願受科刑之範圍於審判外進
    行協議，經本院同意且指定莊安田律師協助進行協商，而由
    檢察官聲請本院改依協商程序而為判決，均合先敘明。
二、證據：
  (一)被告於警詢（第2201號警卷第2至7頁）、偵查（偵字第1094
    號卷第20至22頁）中及本院審理時之自白。
  (二)證人林妙瑜（被告甲○○之女友）之供述（第2201號警卷第
    13至15頁）
　(三)中山醫學大學附設醫院藥物濫用檢測中心94年4月29日第
    0000000號檢測報告、台中市警察局刑警隊採尿鑑定同意書
    、委託檢驗尿液代號與真實姓名對照表：（台中市警局警卷
    第5、7、9頁）
  (四)搜索同意書、扣押筆錄、扣押物品目錄表（扣押物品：海洛
    因四包、安非他命四十二包、糖粉二罐、來鍊袋五百零九個
    、針筒四十二支、斜削吸管三支、攪拌器一台、玻璃球二只
    、玻璃管二支、湯匙三支、電子秤一台、自制壓縮機一組）
    、扣押物品收據及相片四十一張：（警卷第16至47頁）
  (五)長榮大學確認報告（本院卷第43頁）
  (六)本院88年毒聲字第402號裁定、88年度毒聲字第1004號裁定
    、90年度簡字第571號刑事簡易判決、91年度訴字第492號刑
    事判決、94年度訴字第127號刑事判決：（本院卷第16至22
    頁）
  (七)被告全國前案資料查詢表及在監所資料：（本院卷第27至30
    頁）
三、協商內容：
　　本件經檢察官與被告於審判外達成協商之合意，且被告已認
  　罪，其合意內容為：「一、被告就其所犯毒品危害防制條例
    第10條第1項連續施用第一級毒品罪部分，願受有期徒刑八
    月；另就其所犯同條例第10條第2項之連續施用第二級毒品
    罪部分，願受有期徒刑五月。應執行有期徒刑十一個月之宣
    告。二、扣案之注射針筒四十二支、玻璃管二支、玻璃球二
    個，均沒收。其餘扣押物另案處理。」經查，上開協商合意
    並無刑事訴訟法第455條之4第1項所列情形之一，檢察官聲
    請改依協商程序而為判決，本院爰不經言詞辯論，於協商合
    意範圍內為協商判決，合先敘明。
四、起訴效力所及部分：
　　移送併辦即臺灣嘉義地方法院檢察署94年毒偵字第1094號部
  　分，起訴書雖未論及，惟因其與檢察官提起公訴經判決有罪
    部分（即被告於94年4月14日23時30分許採尿前72小時施用
    第一、二級毒品各乙次）之事實，有連續犯裁判上一罪之關
    係，依刑事訴訟法第267條規定，檢察官就犯罪事實一部起
    訴者，其效力即於全部，本院自得加以審理裁判。
五、適用之法條：
　　刑事訴訟法第第273條之1第1項、第299條第1項前段、第455
    條之2第1項、第455條之4第2項、第455條之8，毒品危害防
    制條例第10條第1項、第2項，刑法第11條前段、第56條、第
    47條、第51條第5款、第38條第1項第2款。
六、依刑事訴訟法第455條之10，本件除有同法第455條之4第1項
    第1款「有前條第二項之撤銷合意或撤回協商聲請者」、第2
    款「被告協商之意思非出於自由意志者」、第4款「被告所
    犯之罪非第四百五十五條之二第一項所定得以聲請協商判決
    者」、第6款「被告有其他較重之裁判上一罪之犯罪事實者
    」、第7款「法院認應諭知免刑或免訴、不受理者」所定情
    形之一，或協商判決違反同條第2項「除有前項所定情形之
    一者外，法院應不經言詞辯論，於協商合意範圍內為判決。
    法院為協商判決所科之刑，以宣告緩刑、二年以下有期徒刑
    、拘役或罰金為限之規定者」，不得上訴。
七、如有刑事訴訟法第455條之10所定得提起上訴之情事，且不
    服本判決者，應於收受判決送達後十日內向本院提出上訴狀
    （須附繕本），上訴於臺灣高等法院臺南分院。
中　　華　　民　　國　　94　　年　　10　　月　　11　　日
                  刑事第一庭    法　官　許進國
中　　華　　民　　國　　94　　年　　10　　月　　11　　日
                                書記官  李銷勳
附記本判決論罪之法條全文
毒品危害防制條例第十條：
施用第一級毒品者，處六月以上五年以下有期徒刑。
施用第二級毒品者，處三年以下有期徒刑。
